臺灣新北地方法院三重簡易庭民事判決
                                  110年度重簡字第1275號
原      告  國際維和公寓大廈管理維護股份有限公司

法定代理人  周信福  
訴訟代理人  張衛文
            吳筱勻

被      告  貿商二村社區管理委員會

法定代理人  高甯松  



訴訟代理人  馬偉涵律師
            郭立寬律師
上列當事人間請求給付服務費事件，於民國111年1月26日言詞辯
論終結，本院判決如下：
    主  文
被告應給付原告新臺幣參拾貳萬柒仟元，及自民國一一○年二月
十日起至清償日止，按年利率百分之五計算之利息。
訴訟費用由被告負擔。
本判決得假執行。
    事  實  及  理  由
一、原告主張：
    兩造前於民國108年12月15日就坐落新北市○○區○○路○○巷0弄
    0號公寓大廈（下稱系爭公寓大廈）簽訂委任管理維護進駐
    服務契約書（下稱系爭契約），約定由原告提供系爭公寓大
    廈一般事務管理服務及清潔維護等事項，每月委託管理費計
    新臺幣（下同）32萬7,000元，原告於服務當月交付發票予
    被告後，被告應於次月10日前給付該月款項，服務期間自10
    9年1月1日起至同年12月31日止，詎原告於109年12月25日交
    付發票向被告請款，並另於110年1月9日以(110)國際維和寓
    字第1100109001號函催請被告繳交109年12月份之服務費用
    ，被告竟均置之不理，迄今尚積欠原告該月服務費用32萬7,
    000元未為給付。爰依兩造間之契約約定提起本件訴訟，並
    聲明：被告應給付原告32萬7,000元，及自支付命令狀繕本
    送達翌日起至清償日止，按年息百分之5計算之利息。
二、被告則以：
　　原告曾承諾回饋施作修補地面之磁磚，最終卻未依約履行，
    致被告自行修補花費2萬餘元，被告始拒絕支付本件款項。
    主張本件兩造已有扣款協議，故被告無須再支付本件費用；
    退步言之，縱認被告仍應給付，亦應就被告前開支出2萬元
    予以抵銷等語置辯，並聲明：原告之訴駁回。
三、得心證之理由：
（一）原告主張被告尚積欠原告109年12月間之服務費用未為給
      付等情，業據其提出系爭契約、109年12月份發票、催告
      函文等件為證（支付命令卷第9 至33頁）核屬相符，被告
      雖不爭執尚未給付原告前開款項，惟請求駁回原告之訴，
      並以前詞置辯。
（二）按當事人主張有利於己之事實者，就其事實有舉證之責任
      ，民事訴訟法第277 條定有明文。又各當事人就其所主張
      有利於己之事實，均應負舉證之責，故一方已有適當之證
      明者，相對人欲否認其主張，即不得不更舉反證。原告於
      起訴原因已有相當之證明，被告如抗辯不實並提出反對之
      主張者，則被告對其反對之主張，亦應負證明之責，此為
      舉證責任分擔之原則。若被告於抗辯事實並無確實證明方
      法，僅以空言爭執者，當然認定其抗辯事實之非真正，而
      應為被告不利益之裁判。次按二人互負債務，而其給付種
      類相同，並均屆清償期者，各得以其債務，與他方之債務
      ，互為抵銷，民法第334條第1 項本文定有明文。又於訴
      訟中主張抵銷者，主張抵銷事由之當事人，就其主張抵銷
      之「債權」及「數額」確實存在之事實自負有舉證責任。
（二）經查，本件被告雖辯稱兩造間存在回饋協議，原告未為履
      行，故被告並無給付義務，或至少應就被告負擔之2萬元
      款項予以抵銷云云，然原告既否認兩造間存在前開回饋，
      揆諸前開說明，自應由被告就協議之存在及其具體金額負
      舉證責任。關於此點，被告固提出被告管委會前任主委蕭
      友文於管委會Line群組中之對話紀錄（111年1月13日調查
      證據聲請狀附件），然觀其對話內容，似無任何曾提及原
      告有何債務不履行情事或關於被告主張「回饋協議」之存
      在，況前開對話內容為被告管委會相關人員組成，縱令有
      提及原告之部分，亦不能僅憑此即證明兩造間確實存在被
      告所主張之回饋協議。此外，被告復未就其所抗辯之事項
      舉證以其實說，其空言抗辯，洵難採信。
　四、從而，原告依兩造間之委任契約關係，請求被告給付32萬
      7,000元及自支付命令狀繕本送達翌日即110年2月10日（
      支付命令卷第45頁）起至清償日止，按週年利率百分之5
      計算之利息，為有理由，應予准許。
五、本件事證已臻明確，兩造其餘攻擊防禦方法，經審酌後認均
    與判決結果不生影響，爰不一一論列，附此敘明。　　
六、本件係適用簡易程序所為被告敗訴之判決，爰依職權宣告假
    執行。
七、訴訟費用負擔之依據：民事訴訟法第78條。　　　
中    華    民    國   111    年     2    月    25    日
                  臺灣新北地方法院三重簡易庭
                      法      官  王雅婷
以上正本係照原本作成。
如不服本判決，應於送達後20日內，向本院提出上訴狀並表明上
訴理由，如於本判決宣示後送達前提起上訴者，應於判決送達後
20日內補提上訴理由書（須附繕本）。
中    華    民    國   111    年     2    月    25    日
                      書  記  官  陳芊卉